臺灣臺南地方法院刑事判決　　　　　　　 95年度訴字第213號
公　訴　人　臺灣臺南地方法院檢察署檢察官
被　　　告　甲○○原名高崑聖.
上列被告因違反毒品危害防制條例案件，經檢察官提起公訴（九
十四年度毒偵字第三○三九號），被告於準備程序中就被訴事實
為有罪之陳述，受命法官於聽取當事人之意見後，本院合議庭裁
定由受命法官獨任進行簡式審判程序，判決如下：
    主  文
甲○○施用第一級毒品，累犯，處有期徒刑柒月，扣案第一級毒
品海洛因合計淨重壹點參壹公克沒收銷燬之；扣案盛裝第一級毒
品海洛因之包裝袋壹只、注射針筒貳拾支、止血袋貳條、分裝勺
壹只均沒收。
    事  實
一、甲○○前於民國八十五年間，因違反麻醉藥品管理條例案件
    ，經臺灣高等法院臺南分院判處應執行有期徒刑四年確定，
    於九十年十一月二十四日縮短刑期執行完畢。又因施用毒品
    案件，經本院以九十一年度毒聲字第一五五九號裁定送觀察
    、勒戒後，認無繼續施用毒品之傾向，於九十一年十月八日
    釋放出所，並經臺灣臺南地方法院檢察署檢察官於同年十月
    九日以九十一年度毒偵字第一三七六號為不起訴處分確定。
    詎甲○○猶不知警愓，復基於施用第一級毒品海洛因 ( 下
    稱海洛因)之集合性犯意，自九十三年十月間某日起至九十
    四年十一月十五日下午三時許，在臺南縣永康市○○路六六
    一巷二號三樓住處內，以針筒注射方式施用海洛因數次，為
    警於九十四年十一月十五日搜索上址時，經其同意採尿送驗
    並扣得海洛因一包 (含袋重○．五公克)，及甲○○所有供
    其施用海洛因所用及預備之未使用注射針筒九支 (內裝海洛
    因毛重共一．五公克，上開針筒及包裝袋內之海洛因合計淨
    重一．三一公克)、已使用注射針筒十一支、止血帶二條、
    分裝勺一只，始獲上情。
二、案經臺南市警察局第一分局報請臺灣臺南地方法院檢察署檢
    察官偵查起訴。
    理  由
一、上揭事實，業據被告甲○○迭於警詢、偵查及本院審理時自
    白不諱，而被告於上揭為警採尿送驗結果，呈嗎啡（海洛因
    人體代謝物）陽性反應，有長榮大學於九十四年十二月一日
    出具之確認報告、臺南市警察局第一分局偵辦涉嫌毒品危害
    防制條例案送驗尿液及年籍對照表、驗尿同意書各一份在卷
    為憑，及扣案為被告所有供其施用海洛因所用之注射針筒二
    十支可資佐證。至扣案白粉二包 (其中一包係集合針筒內之
    白粉 )，均含第一級毒品海洛因成分（合計淨重一‧三一公
    克），有法務部調查局調科壹字第二○○○○六○三一號鑑
    定通知書一份在卷可證。被告自白核與事實相符，自堪採信
    。按觀察勒戒或強制戒治執行完畢釋放後，五年內再犯毒品
    危害防制條例第十條施用第一、二級毒品之罪者，檢察官應
    依法追訴，毒品危害防制條例第二十三條第二項定有明文。
    被告曾因施用毒品案件，經本院裁定送觀察、勒戒後，無繼
    續施用毒品之傾向，於九十一年十月八日釋放出所等情，有
    臺灣臺南地方法院檢察署刑案資料查註紀錄表及臺灣高等法
    院被告前案紀錄表各一份附卷可稽。被告於前次觀察勒戒執
    行完畢後五年內再犯本件施用第一級毒品之罪，事證明確，
    犯行洵堪認定。
二、論罪科刑：
　(一)按海洛因屬毒品危害防制條例第二條第二項第一款所列之
    第一級毒品。故核被告所為，係犯毒品危害防制條例第十條
    第一項之施用第一級毒品罪。被告非法持有第一級毒品海洛
    因之低度行為，為其施用之高度行為所吸收，不另論罪。
　(二)按特定犯罪行為具有反覆實施之特性，立法者於制定刑罰
    法律之初，亦已認知該種行為類型之反覆性，而有意藉由法
    條中客觀構成要件之行為要素，涵括上開具有反覆實施特性
    之數個犯罪行為，仍僅予以一次刑法之評價為已足，學理上
    有以「構成要件行為單數」稱之。施用毒品犯罪通常極易成
    癮，一旦身染毒癮，即有於短時內密集施用之傾向，是就業
    已成癮之施用毒品者而言，如將個別施用行為在刑法上逐一
    評價並分別論處罪刑，恐係無視於該種犯罪類型反覆實施之
    特性，而有使行為人承受過度且顯不相當刑罰之疑慮，從而
    ，將反覆施用毒品行為歸類學理上「構成要件行為單數」態
    樣之一種，僅應為一次犯罪構成要件之評價，顯較合理。查
    本案被告為警查獲之際，已使用十一支注射針筒，並備有九
    支內裝海洛因之注射針筒，供隨時施用，足見被告確已施用
    海洛因成癮。被告於上開時間內施用毒品行為，自應論以施
    用第一級毒品之構成要件行為單數，僅該當毒品危害防制條
    例第十條第一項之施用第一級毒品罪一次。
　(三)被告有如上開事實欄所載之前科及有期徒刑執行紀錄，有
    前揭刑案資料查註紀錄表及被告前案紀錄表可參，其於有期
    徒刑執行完畢後，五年以內再故意犯本件有期徒刑以上之罪
    ，不論依修正前之刑法第四十七條，或修正後之刑法第四十
    七條第一項之規定，均構成累犯，對被告而言並無有利或不
    利之情形，比較新、舊法結果，應依刑法第二條第一項前段
    之規定，適用修正前之刑法第四十七條論以被告累犯，並加
    重其刑。
  (四)爰審酌被告迭經觀察、勒戒之處遇措施後，猶未能深切體
    認毒品危害己身之鉅，及早謀求脫離毒害之道，反而於出所
    後伺機再犯，未見有何警惕及悔意，自有使其接受相當時期
    監禁處遇以教化性情之必要，惟被告於本院審理時坦承犯行
    ，犯後態度尚可，且施用毒品固戕害個人健康，然未侵害他
    人權益，犯罪手段平和，被告之智識程度等一切情狀，量處
    如主文所示之刑。
  (五)扣案之第一級毒品海洛因二包（合計淨重一．三一公克，
    其中一包係集合針筒內之海洛因），係查獲之毒品，不論屬
    於犯人與否，應依毒品危害防制條例第十八條第一項前段之
    規定沒收銷燬之。至扣案盛裝第一級毒品海洛因之包裝袋一
    只、已使用及未使用之注射針筒合計二十支、止血袋二條、
    分裝勺一只，係被告所有並供作盛裝及施用第一級毒品海洛
    因所用及預備之物，業據被告自承在卷，爰依刑法第三十八
    條第一項第二款規定，併予諭知沒收。
據上論斷，應依刑事訴訟法第二百七十三條之一第一項、第二百
九十九條第一項前段，毒品危害防制條例第十條第一項、第十八
條第一項前段，刑法第十一條前段、第二條第一項前段、第三十
八條第一項第二款，修正前刑法第四十七條，判決如主文。
本案經檢察官乙○○到庭執行職務。
中　　華　　民　　國　　96　　年　　1 　　月　　11　　日
　　　　　　　　　刑事第十庭    法　官　陳欽賢
以上正本證明與原本無異。
如不服本判決，應於判決送達後10日內，向本院提出上訴狀。
　　　　　　　　　　　　　　　　書記官　陳麗雅
中　　華　　民　　國　　96　　年　　1 　　月　　11　　日
附錄本案論罪科刑法條：
毒品危害防制條例第10條第1項
施用第一級毒品者，處 6 月以上 5 年以下有期徒刑。
